【裁判字號】    95,訴,406
【裁判日期】    950726
【裁判案由】    違反毒品危害防制條例
【裁判全文】
臺灣屏東地方法院刑事判決               95年度訴字第406號
公  訴  人  臺灣屏東地方法院檢察署檢察官
被      告  甲○○
                      )
上列被告因違反毒品危害防制條例案件，經檢察官提起公訴（95
年度毒偵字第565 號）及移送併辦（95年度毒偵字第1001號），
被告已就被訴事實為有罪之陳述，本院裁定適用簡式審判程序，
判決如下：
    主  文
甲○○連續施用第一級毒品，累犯，處有期徒刑壹年肆月。扣案
之海洛因壹包（毛重零點參公克）及沾有海洛因之塑膠藥鏟壹支
沒收銷燬；扣案之注射針筒壹支沒收。
    事  實
一、甲○○前於民國89年間因違反毒品危害防制條例案件，經依
    本院裁定送觀察、勒戒後，認有繼續施用毒品之傾向，再依
    本院裁定入戒治處所施以強制戒治，於90年12月21日強制戒
    治執行完畢，由臺灣屏東地方法院檢察署檢察官以91年度戒
    毒偵字第9 號為不起訴處分確定。復於91年間因違反毒品危
    害防制條例案件，經臺灣高等法院高雄分院以92年度上訴字
    第1126號判處有期徒刑10月確定，於93年12月31日縮刑期滿
    執行完畢。詎甲○○於強制戒治執行完畢後，5 年內復基於
    施用第一級毒品海洛因之概括犯意，自95年3 月16日起至95
    年6 月7 日下午11時許止，在屏東縣內埔鄉○○村里○路33
    7 號其住處，以將海洛因加水稀釋置入注射針筒注射靜脈之
    方式，連續施用第一級毒品海洛因多次。嗣於95年3 月22日
    上午10時5 分許，為警在上開住處查獲，並扣得其所有之沾
    有海洛因塑膠藥鏟1 支；繼於同年95年6 月8 日下午2 時30
    分許，為警在屏東縣長治鄉○○路公墓廁所查獲，並扣得其
    所有之海洛因1 包（毛重0.3 公克）及預備供施用海洛因之
    工具注射針筒1 支。
二、案經屏東縣警察局屏東分局報告臺灣屏東地方法院檢察署檢
    察官偵查起訴及移送併案審理。
    理  由
一、上開犯罪事實，業據被告甲○○於本院審理時坦承不諱，又
    其為警查獲後所採集之尿液送檢驗結果，均呈嗎啡陽性反應
    ，有台灣檢驗科技股份有限公司濫用藥物尿液檢驗報告2 份
    在卷可憑，復有扣案之海洛因1 包（毛重0.3 公克）、塑膠
    藥鏟1 支及注射針筒1 支可資佐證。而扣案之白粉1 包、塑
    膠藥鏟1 支經屏東縣警察局屏東分局檢驗結果，均呈嗎啡陽
    性反應，有屏東縣警察局屏東分局民生派出所查獲涉嫌毒品
    危害防制條例毒品初步檢驗報告2 份附卷足憑，足證上開白
    粉含海洛因成分、塑膠藥鏟沾有海洛因成分；而扣案注射針
    筒經本院當庭勘驗結果，為全新針筒，未發現有殘渣物，核
    與被告供述針筒未曾使用等語相符。綜上，足認被告之自白
    與事實相符，應堪採信。再被告曾因施用毒品案件，經依本
    院裁定送觀察、勒戒後，認有繼續施用毒品之傾向，再依本
    院裁定入戒治處所施以強制戒治，於90年12月21日強制戒治
    執行完畢，由臺灣屏東地方法院檢察署檢察官以91年度戒毒
    偵字第9 號為不起訴處分確定等情，有臺灣高等法院被告前
    案紀錄表1 份附卷足憑。本件事證明確，被告於強制戒治執
    行完畢後，5 年內再施用海洛因之犯行，堪以認定。
二、查海洛因係屬毒品危害防制條例第2 條第2 項第1 款所列之
    第一級毒品，被告甲○○施用海洛因，核其所為係犯毒品危
    害防制條例第10條第1 項施用第一級毒品罪。其因施用而持
    有海洛因之低度行為，為施用之高度行為所吸收，不另論罪
    。又被告行為後，刑法第56條連續犯之規定業於94年1 月7
    日修正公布刪除，並於95年7 月1 日施行，則被告之犯行，
    因行為後新法業已刪除連續犯之規定，此刪除雖非犯罪構成
    要件之變更，但顯已影響行為人刑罰之法律效果，自屬法律
    有變更，依新法第2 條第1 項之規定，比較新、舊法結果，
    仍應適用較有利於被告之行為時法律即舊法論以連續犯（最
    高法院95年第8 次刑事庭會議決議參照），是被告所為上開
    多次施用第一級毒品海洛因犯行，時間緊接、犯罪構成要件
    相同，顯然基於概括犯意反覆為之，為連續犯，應依行為時
    （即修正前）刑法第56條之規定論以一罪，並依法加重其刑
    。起訴書之犯罪事實雖僅敘及被告自95年3 月16日起至同年
    月22日止施用海洛因犯行，而未敘及其餘犯行，惟被告其餘
    之施用犯行與前開已起訴之犯罪事實，具連續犯之裁判上一
    罪關係，為起訴效力所及，本院自應併予審理。再被告曾於
    91年間因違反毒品危害防制條例案件，經臺灣高等法院高雄
    分院以92年度上訴字第1126號判處有期徒刑10月確定，於93
    年12月31日縮刑期滿執行完畢等情，有臺灣高等法院被告前
    案紀錄表1 份在卷可稽，其於受有期徒刑之執行完畢，5 年
    以內再故意犯本件有期徒刑以上之罪，不論依修正前之刑法
    第47條，或修正後之刑法第47條第1 項之規定，均構成累犯
    ，對被告而言並無有利或不利之情形，自不生新舊法比較之
    問題，是應逕依行為時（即修正前）刑法第47條，論以累犯
    ，並遞加重其刑。爰審酌被告前經強制戒治後，仍未能自我
    克制以戒除毒癮，其施用毒品足以戕害自身健康，並生對於
    社會安全與公共秩序之潛在危害，及念其犯罪後已能坦承犯
    行，態度尚屬良好等一切情狀，量處如主文所示之刑。扣案
    之海洛因1 包為第一級毒品，而扣案之塑膠藥鏟1 支，因沾
    有海洛因成分，且難以析離，故均應依毒品危害防制條例第
    18條第1 項前段之規定，沒收銷燬之；扣案之注射針筒1支
    係被告所有，預備供其施用第一級毒品海洛因所用之物，業
    據其於本院審理時供述在卷，爰依刑法第38條第1 項第2款
    之規定，宣告沒收之；至扣案之信簽1 本，被告否認係供犯
    罪所用之物，爰不予宣告沒收，併此敘明。
據上論斷，應依刑事訴訟法第299 條第1 項前段、第273 條之1
第1 項，毒品危害防制條例第10條第1 項、第18條第1 項前段，
刑法第2 條第1 項前段、第11條、第38條第1 項第2 款、修正前
刑法第56條、第47條，判決如主文。
本案經檢察官鄭伊鈞到庭執行職務。
中    華    民    國    95    年    7     月    26    日
                  刑事第五庭    法  官  楊文廣
以上正本證明與原本無異。
如不服本判決應於收受本判決送達後十日內向本院提出上訴書狀，
其未敘述上訴理由者，並得於提起上訴後十日內向本院補提理由
書狀（均須按他造當事人之人數附繕本）「切勿逕送上級法院」
中    華    民    國    95    年    7     月    26    日
                                書記官  林志憲
附錄本判決論罪科刑法條全文：
毒品危害防制條例第10條
施用第一級毒品者，處六月以上五年以下有期徒刑。


司法院資訊處製作；財團法人民間司法改革基金會備份。
